臺灣高等法院高雄分院刑事判決　　　　 94年度上訴字第535號
上　訴　人　臺灣高雄地方法院檢察署檢察官
被　　　告　甲○○
上列上訴人因被告違反毒品危害防制條例案件，不服臺灣高雄地
方法院94年度訴字第611 號中華民國94年4 月1 日第一審判決（
起訴及移送本院併辦案號：臺灣高雄地方法院檢察署93年度毒偵
字第7879號、94年度毒偵字第2725號），提起上訴，本院判決如
下：
    主  文
原判決撤銷。
甲○○連續施用第一級毒品，累犯，處有期徒刑拾月，扣案之注
射針筒壹支沒收銷燬之。
    事  實
一、甲○○前因搶奪、恐嚇案件，經臺灣高雄地方法院以89年度
    訴字第2769號判決判處有期徒刑10月確定；另因違反毒品危
    害防制條例案件，由該院以90年度訴字第2320號判決判處有
    期徒刑9 月，因不服原判決提起上訴，復經撤回上訴而確定
    ，上開案件業經該院以91年度聲字第1810號裁定定其應執行
    有期徒刑1 年8 月，於民國93年1 月16日縮短刑期假釋出監
    （觀護結束日期為93年3 月12日），因前開假釋期滿未經撤
    銷，而於93年3 月4 日縮刑期滿視為執行完畢。另因施用毒
    品案件，經該院以89年度毒聲字第4545號裁定送觀察、勒戒
    後，認有繼續施用毒品之傾向，而以89年度毒聲字第5345號
    裁定令入戒治處所強制戒治1 年，再以89年度毒聲第9108號
    裁定停止戒治，所餘期間付保護管束，嗣因前開停止戒治期
    滿未經撤銷，視為強制戒治執行完畢，由臺灣高雄地方法院
    檢察署檢察官於90年7 月19日以90年度戒毒偵字第822 號為
    不起訴處分確定；又再因施用毒品案件，除據臺灣高雄地方
    法院檢察署檢察官以90年度毒偵字第4059號提起公訴，經臺
    灣高雄地方法院以90年度訴字第2320號判決判處有期徒刑9
    月（如上所載），另由該院以90年度毒聲字第5451號裁定令
    入戒治處所施以強制戒治1 年，復以91年度毒聲字第1683號
    裁定停止戒治，於91年4 月26日停止執行出監，所餘期間付
    保護管束，惟於同年7 月25日再行入監執行上開徒刑，嗣於
    93 年1月16日執行完畢而釋放。詎其猶不知悛悔，復基於施
    用第一級毒品海洛因之概括犯意，自前開強制戒治執行完畢
    釋放後5 年內，自93年12月16日凌晨零時許起至94年1 月29
    日晚上11時許止，在其前揭住處，以注射之方式，約每4 天
    施用1 次，連續施用第一級毒品海洛因，嗣先於93年12月16
    日正在施用毒品時為其父洪一男發現，向警方檢舉，經警前
    往上址查獲，並扣得甲○○所有使用過之注射針筒1 支，繼
    又於94年1 月30日下午3 時40分，因甲○○係列管毒品調驗
    人口，經警通知其接受尿液檢驗，其尿液呈嗎啡陽性反應，
    因而查獲。
二、案經高雄市政府警察局三民第二分局報由台灣高雄地方法院
    檢察署檢察官偵查起訴及移送本院併案審理。
    理  由
一、訊據被告甲○○對於前揭施用第一級毒品之事實坦承不諱，
    核與證人即被告之父親洪一男於警詢時陳述發現被告施用毒
    品之情節相符，並有扣案被告使用過之注射針筒1 支足資佐
    證，而被告先後兩次為警採集之尿液，經送驗結果，均呈嗎
    啡陽性反應，有高雄市立凱旋醫院94年1 月4 日編號
    00000000號及長榮大學同年2 月25日編號FA0000000 號濫用
    藥物尿液檢驗報告2 紙附卷可稽。又上開注射針筒經原審法
    院依職權送請臺灣高雄醫學大學附設中和紀念醫院鑑定之結
    果，亦呈現第一級毒品海洛因之陽性反應，有卷附該院94
    年3 月15日00000000號檢驗報告可佐，足徵被告之自白核與
    事實相符，堪予採信。另查，被告前於89年間因施用毒品案
    件，經原審法院裁定送觀察、勒戒後，認有繼續施用毒品之
    傾向，再以裁定令入戒治處所施以強制戒治，嗣由原審法院
    裁定停止戒治，所餘期間付保護管束，且因停止戒治期滿未
    經撤銷，視為強制戒治執行完畢，由臺灣高雄地方法院檢察
    署檢察官以90年度戒毒偵字第822 號為不起訴處分確定；又
    於90年間再因施用毒品案件，除據臺灣高雄地方法院檢察署
    檢察官提起公訴，經判處有期徒刑9 月確定外，另由原審法
    院裁定令入戒治處所施以強制戒治，復經裁定停止戒治，於
    91年4 月26日停止執行，所餘期間付保護管束，惟於同年7
    月25日再行入監執行前開徒刑，嗣於93年1 月16日執行完畢
    而釋放等情，有臺灣高等法院被告全國前案紀錄表及原審法
    院被告院內索引卡紀錄表各1 份附卷可參，足認被告確於前
    開強制戒治執行完畢釋放後5 年內再犯毒品危害防制條例第
    10條第1 項施用第一級毒品海洛因之罪。本件事證明確，被
    告犯行洵堪認定，自應依法論科。
二、查海洛因係毒品危害防制條例第2 條第2 項第1 款所定之第
    一級毒品，依法不得持有、施用及販賣。核被告甲○○所為
    ，係違反毒品危害防制條例第10條第1 項之施用第一級毒品
    罪，其先後施用毒品多次，時間緊接，所犯罪名相同，顯係
    基於概括之犯意，應依刑法第56條論以連續犯。又其施用海
    洛因前之持有海洛因之低度行為應為施用之高度行為所吸收
    ，均不另論以持有第一級毒品罪。又檢察官雖僅就被告93年
    12月16日施用海洛因之行為起訴，對於其後被告施用海洛因
    之行為則未及起訴，惟因此部分與起訴部分有連續犯之裁判
    上一罪關係，本院自得一併審理。又被告前因搶奪、恐嚇及
    違反毒品危害防制條例等案件，經原審法院91年度聲字第
    1810號裁定定其應執行有期徒刑1 年8 月，於93年1 月16日
    縮短刑期假釋出監（觀護結束日期為93年3 月12日），嗣因
    假釋期滿未經撤銷而視為執行完畢一節，有前開臺灣高等法
    院被告全國前案紀錄表1 份附卷足憑，是其前受有期徒刑之
    執行完畢後，5 年內再犯有期徒刑以上之本罪，為累犯，應
    依法加重其刑。
三、原審予以論罪科刑，固非無見；然查被告於93年12月16日被
    查獲後，仍繼續施用海洛因，直至94年元月29日晚上11時為
    止，已如前述，原審就93年12月17日至94年元月29日被告施
    用海洛因之事實未及審理，自有未洽。檢察官上訴執此指摘
    原判決不當，非無理由，應由本院將原判決撤銷，審酌被告
    前因施用毒品案件，屢經觀察勒戒、強制戒治及法院科刑判
    決後，竟再為本件施用毒品犯行，足見其惡習已深，且戒絕
    毒癮之意志不堅，未能體悟施用毒品對自己、家人造成之傷
    害及社會之負擔，自屬可議；惟念其於犯後態度良好，並能
    坦承犯行及施用毒品本質上係屬戕害自身健康之行為，尚未
    直接危害他人，反社會性之程度應屬較低等一切情狀，量處
    如主文所示之刑。另扣案被告使用過之注射針筒一支，經檢
    驗結果呈現海洛因之陽性反應，業如前述，因其內殘餘毒品
    已無法析離，應將之同視為第一級毒品，從而不問屬於犯人
    與否，爰依毒品危害防制條例第18條第1 項前段規定沒收銷
    燬之。
四、據上論斷，應依刑事訴訟法第369 條第1 項前段、第364 條
    、第299 條第1 項前段，毒品危害防制條例第10條第1 項、
    第18條第1 項前段，刑法第11條、第56條、第47條，判決如
    主文。
本案經檢察官朱文彬到庭執行職務。
中　　華　　民　　國　　94　　年　　5 　　月　　17　　日
                  刑事第四庭    審判長法  官  蕭權閔
                                      法  官  李嘉興
                                      法  官  陳吉雄
以上正本證明與原本無異。
如不服本判決應於收受本判決後10日內向本院提出上訴書狀，其
未敘述上訴理由者，並得於提起上訴後10日內向本院補提理由書
狀（均須按他造當事人之人數附繕本）「切勿逕送上級法院」。
中　　華　　民　　國　　94　　年　　5 　　月　　18　　日
　　　　　　　　　　　　　　　　　　　書記官  梁美姿
附錄本件論罪科刑法條：
毒品危害防制條例第10條第1項
施用第一級毒品者，處 6 月以上 5 年以下有期徒刑。
　　　　　　　　　　　　　　　　　　　　　　　　　　　Ｑ
